Inventaris van het archief van dr. J.W. Meyer Ranneft [levensjaren 1887-1968], (1889) 1910-1967
Nationaal Archief, Den Haag
In mei 1948 bereikte de oppositie een nieuw hoogtepunt, toen een aantal kopstukken uit de kringen van Rijkseenheid, o.w. Gerbrandy, generaal Winkelman, Gerretson, Feuilletau de Bruyn en Meyer Ranneft zelf, een adres zond aan de Tweede Kamer met verzoek door de Procureur-Generaal van de Hoge Raad een strafvervolging te doen instellen tegen die ministers die zich naar de mening van de adressanten hadden schuldig gemaakt aan schending van de Grondwet. Meyer Ranneft 's medeondertekening van dit adres - hoezeer ook als een partikuliere aangelegenheid voorgesteld - heeft hem als lid van de Raad van State in een delikate positie gebracht. Velen immers, waaronder ook medeleden van de Raad, meenden dat Meyer Ranneft hiermee de grenzen, waarbinnen een lid van het hoogste advieskollege van de Kroon oppositie tegen de regering vermag te voeren, had overschreden. Tegen dit verwijt verdedigde Meyer Ranneft zich met, zoals bij hem gebruikelijk, zeer principiële argumenten: de eed van trouw aan de Grondwet behoort te prevaleren boven loyaliteit aan een regering, waarvan men ernstig vermoedt dat zij de Grondwet schendt; het rekest diende beschouwd te worden als uiterste middel, waar andere mogelijk van oppositie geen resultaat meer hadden.
Briefwisseling met M. van der Goes van Naters, mei 1948, in inv. nr. 124.
Rijkseenheid steunde in 1948 bij de verkiezingen de groep-Welter, en de onafhankelijke Nationale Groep van dr. Feuilletau de Bruyn. Deze laatste groep bestond uit Indische specialisten, dissidente liberalen en aanhangers van Nationaal Réveil en slaagde er ondanks warme sympathiebetuigingen van generaal Winkelman en staatsraad Meyer Ranneft niet in de kiesdeler te halen.
In de loop van 1949 werd het duidelijk, dat de oppositie tegen het Indonesië beleid geen resultaat zou hebben. Hoe Meyer Ranneft - en met hem ongetwijfeld talrijke oud-Indisch mensen - de voorbereiding van een onafhankelijk Indonesië ten tijde van de Ronde Tafelconferentie najaar 1949 heeft ervaren, wordt geïllustreerd in zijn brief aan de vice-president van de Raad van State, waarin hij zich verontschuldigt voor het feit dat hij niet aanwezig zal zijn bij de plechtige opening van de Staten-Generaal, omdat hij het verloop van de Ronde Tafelconferentie beschouwt "als een daadwerkelijke schending van de nauwelijks een jaar geleden bezworen Grondwet; ik kan het binnenkomen in de Ridderzaal van de delegatie van de ons openlijk vijandige Republiek, geleid door iemand, die iedere dag openlijk zijn vijandschap tegen Nederland uitspreekt en die van ganser harte Japan heeft geholpen en daarvoor door Japan is beloond, niet anders zien dan als een onduldbare vernedering en ontwijding van de Ridderzaal".
Inv. nr. 78.
1950 - 1968
Op 27 december 1949 had de soevereiniteitsoverdracht aan Indonesië plaats. Twee maanden later verklaarde het Comité Handhaving Rijkseenheid tot likwidatie te zullen overgaan, nu de doeleinden van het Comité niet meer verwezenlijkt zouden worden. De 8e juni 1950 echter kwam als opvolger van Rijkseenheid de stichting Rijksbehoud van de grond. Deze groep, waarin men talrijke kopstukken uit het voormalige Rijkseenheid aantreft, ijverde voor handhaving van het koninkrijk in Europa en overzee en voor vestiging in Nieuw-Guinea van uit Nederland en Indonesië afkomstige Nederlanders. Ook Meyer Ranneft heeft zich bij Rijksbehoud aangesloten, al heeft hij na 1950 geen gerichte publiciteitsaktie meer gevoerd.
Zijn betrokkenheid bij alles wat in Indonesië en Nieuw-Guinea gebeurde bleef onverminderd. In Nieuw-Guinea verbleef sinds 1946 als ambtenaar bij het binnenlands bestuur zijn oudste zoon Jan Robert, Leids Indoloog gelijk zijn vader. Meyer Ranneft jr. was de eerste Nederlander die doordrong tot de door het meest primitieve bergvolk van Nieuw-Guinea bewoonde Baliemvallei, in juni 1957 kwam hij met zijn gezin ten gevolge van een vliegtuigongeluk op tragische wijze om het leven.
In het jaar 1958 verzocht Meyer Ranneft ontslag als lid van de Raad van State.
Dit werd hem per 1 november 1958 "met dankbetuiging voor de gewichtige diensten in die functie aan den lande bewezen" verleend,
Koninklijk Besluit van 28 oktober 1958 nr. 1.
Hij was op dat moment 71 jaar oud, vier jaar onder de voor leden van de Raad van State pensioengerechtigde leeftijd, Tot zolang wilde hij evenwel niet aanblijven: "mijn capaciteiten slinken en waren al beperkt. En de Raad eist juridische vorm. Dat is een feit en diep geworteld en gemotiveerd, maar het neemt niet weg dat mij het juridisch denken niet ligt." Een ander motief het kollege te verlaten was het besef, dat er voor hem die zich als vertegenwoordiger van Nederlands-Indië beschouwde, mét het wegvallen van de banden tussen Nederland en "her land dat verdween", Indië, geen reden meer bestond zijn zetel in de Raad te blijven bezetten.
Dagboekaantekening oktober 1958 nr. 17 en nr. 29; inv. nr. 361.
In de jaren 1950 en 1960 heeft de problematiek rond de beeldvorming van de ondergang van de Nederlandse heerschappij in Indonesië zijn gedachtenwereld sterk beheerst. Al in oktober 1956 noteert hij in zijn bijna dagelijks bijgehouden aantekeningen "hoe langzamerhand mijn hele denken en voelen door het beschouwen van het Indische drama wordt beïnvloed",
Dagboekaantekening oktober 1956 nr. 63; inv. nr. 359.
Tegelijkertijd beseft hij pijnlijk duidelijk, dat hij zich met deze gepreoccupeerdheid steeds meer geestelijk isoleert: "dat de vraag die mij zo bezig houdt, nl. hoe gebeurde de machtsovergang in Indië, niemand meer boeit. Ik zelf ben van degenen die er over schrijven en spreken een van de jongsten. Men legt zich al neer bij het beeld. Dat komt wel terecht, zegt Spit. Maar hij vergist zich, Er zal wel iets anders over gezegd worden dan de geschiedvervalsers van nu zeggen. Maar dat andere zal naar ik vrees ook onwaar zijn".
Mr. H.J. Spit, opvolger van Meyer Ranneft als voorzitter van de Volksraad. Dagboekaantekening oktober 1956 nr. 7; inv. nr. 359.
In een uitvoerig artikel in de Haagse Post bestreed Meyer Ranneft de visie van de Amsterdamse hoogleraar Jo Romein over de ondergang van Nederlands-Indië, zoals die in het boek "De eeuw van Azië" was neergelegd. Tegenover het verwijt van Romein, dat de Nederlands-Indische regering onvoldoende politieke visie bezat en met name het Indonesische nationalisme ernstig had onderschat, stelde Meyer Ranneft, dat bij de leidende Nederlandse kringen in Indië in de laatste decennia voor 1942 geen bezwaren leefden tegen het "Komt U naast ons". De Nederlandse groep had wel de mogelijkheden willen behouden om op "Nederlands peil" te blijven leven. Emancipatie van de inlandse bevolking behoefde niet noodzakelijk in te houden, dat het Nederlandse bestanddeel van de gemengde Indische samenleving zou moeten afdalen naar "Aziatisch peil": immers, in de meeste Westerse landen zelf had de emancipatie van de arbeidende klasse zich voltrokken zonder gewelddadige politieke omwentelingen en zonder een verlaging van het levenspeil van de hogere klassen. De ondergang van Nederlands-Indië was, volgens Meyer Ranneft, te wijten aan externe faktoren zoals de militaire zwakte van het Westen als geheel tegenover Duitsland en Japan en de zwakte van politieke wil en inzicht van het Westen tegenover Rusland en Azië na 1945.
Haagse Post van 1 juni 1957; inv. nr. 218.
De Nederlands-Indische regering is vaak ten onrechte verweten, aldus Meyer Ranneft, geen toekomstig Indonesisch bewind te hebben willen zien: "was het dwaas te rekenen op een groei van een gemengde samenleving, een "verbeterd Zuid-Amerika" zoals wij het wel noemden?", schreef hij in december 1958 aan de journalist A.P.A. Besnerd.
Brief aan A.P.A. Besnard, 4 december 1958; inv. nr. 84.
In een beschouwing uit 1959, getiteld "Feiten betreffende de ondergang van Nederlands-Indië" pleitte hij voor meer begrip voor het bijzondere karakter van de Nederlands-Indische maatschappij, waarvan de ondergang "het mislukken van een ernstige poging tot vreedzame evolutie van een stuk gemengde samenleving" betekende.
De publikatie van het verzamelwerk over het Nederlands-Indische bestuur in de eerste helft van de twintigste eeuw, dat in 1961 onder de titel "Balans van Beleid" verscheen onder redaktie van H. Baudet en I.J. Brugmans, betekende voor Meyer Ranneft een eerste belangrijke stap naar een herwaardering van de Nederlandse aanwezigheid in Indonesië. Zijn eigen bijdrage aan dit boek droeg de karakteristieke benaming "Nederland's geestesmerk in Indië".
Een teleurstelling was voor hem de beslissing van een kommissie van Nederlandse historici, dat aan verdere geschiedschrijving over Nederlands-Indië in de periode 1900 tot 1942 een reeks bronnenpublikaties vooraf diende te gaan. Volgens Meyer Ranneft was dit te vergelijken met een vlucht uit de werkelijkheid, waarbij de vraag naar wat er geschreven staat ging prevaleren boven de veel omvattender vraag naar wat er eigenlijk geschied is.
Dagboekaantekening 24 januari 1960; inv. nr. 363.
Meyer Ranneft zag de ondergang van Nederlands-Indië als onderdeel van een algehele "terugtocht van het Westen". Ook in een land als Algerije ging een gemengde maatschappij gewelddadig te onder, ten koste van het Europese bestanddeel. Met belangstelling volgde hij in zijn laatste levensjaren de politiek van de Zuid-Afrikaanse regering de invloed van de blanke (Westerse) minderheid te handhaven tegenover de niet-blanke meerderheid. Meyer Ranneft 's visie op het wereldgebeuren na 1945 was pessimistisch: hij twijfelde aan de innerlijke kracht van het Westen zich te verzetten tegen de vastberaden politiek van het Russische en Chinese kommunisme. De verhouding tussen Oost en West zag hij ten gevolge van het geforceerde dekolonisatie-proces en de "onbeschaamde bespeling der driften" in Azië en Afrika sinds 1945 ernstig verslechterd.
Dr. J.W. Meyer Ranneft overleed te 's-Gravenhage op 3 februari 1968.
Geschiedenis van het archiefbeheer
De papieren, beschreven in deze inventaris, zijn in december 1967 door dr. J.W Meyer Ranneft, na bemiddeling van mr. W.H. van Helsdingen te s'-Gravenhage geschonken aan het Algemeen Rijksarchief. In maart en juni 1970 werden van mevrouw P.W. Meyer Ranneft-Twiss aanvullingen op deze schenking ontvangen.
De verwerving van het archief
Het archief is door schenking verworven.
Inhoud en structuur van het archief
Ordening van het archief
Enige orde in de omvangrijke verzameling papieren werd bij de overdracht niet aangetroffen. Bij de inventarisatie leek het zinvol de talrijke artikelen, rapporten en periodieken in de kollektie apart te houden in een afdeling "Dokumentatie " en de persoonlijk getinte papieren onder te brengen in een afdeling "Persoonlijke papieren "Ambtelijke rapporten van derden zijn in de paragraaf "Stukken betreffende zijn ambtelijke funkties" alleen dan opgenomen, wanneer een nauw verband met een door Meyer Ranneft uitgeoefende funktie.' aantoonbaar was. Ambtelijke of semi-ambtelijke rapporten en verslagen, aan Meyer Ranneft toegezonden of door hem verkregen tijdens zijn ambteloze perioden (1936-1945 en na 1958), zijn dan ook steeds in de afdeling "Dokumentatie" ondergebracht. De paragraaf "Briefwisseling" tenslotte bevat alle korrespondentie, behalve die welke zuiver ambtelijk is, zijn lidmaatschap van een vereniging of genootschap betreft, betrekking heeft op zijn publikaties of redevoeringen, dan wel louter familie-aangelegenheden tot onderwerp heeft.
Aanwijzingen voor de gebruiker
Openbaarheidsbeperkingen
Volledig openbaar.
Materiële beperkingen
Het archief kent geen beperkingen voor het raadplegen van stukken als gevolg van slechte materiële staat.
Aanvraaginstructie
Openbare archiefstukken kunnen online worden aangevraagd en gereserveerd. U kunt dit ook via de terminals in de studiezaal van het Nationaal Archief doen. Om te kunnen reserveren dient u de volgende stappen te volgen:
Creëer een account of log in.
Selecteer in de archiefinventaris een archiefstuk.
Klik op ‘Reserveer’ en kies een tijdstip van inzage.
Verwant materiaal
Beschikbaarheid van kopieën
Inventarisnummers van dit archief zijn niet in kopievorm beschikbaar
Beschrijving van de series en archiefbestanddelen
- Eerste Afdeling: PERSOONLIJKE PAPIEREN
  - STUKKEN BETREFFENDE ZIJN AMBTELIJKE FUNKTIES, I.
    - Ambtenaar bij het Binnenlands Bestuur van Nederlands-Indië (1907-1929), A.
      - Concept-nota van de kontroleur te Kraksaan, J.W. Meyer Ranneft, betreffende maatregelen tot verbetering van de rundstapel in de kontroleafdeling Kraksaan, Geschreven., 1910; 1; 1 katern
      - Memorie van Overgave van de afdeling Kraksaan door de scheidende kontroleur J.W. Meyer Ranneft, Geschreven., 1912; 2; 1 stuk
      - "Oude gegevens Semarang", anoniem overzicht, Maleis, Geschreven., 1913; 3; 1 omslag
      - Verhandeling van de Deli Planters Vereniging te Semarang over de werving van Javaanse koelies. Met brief en kranteartikelen. Gedrukt, getypt., 1913-1914; 4; 1 omslag
      - Nota's inzake het plan tot invoering van een Burgerlijke Stand voor niet christen inlanders op Java, door de assistent-resident van Semarang en door de kontroleur J.W. Meyer Ranneft. Met concepten, Getypt, geschreven, 1913-1914; 5; 1 omslag
      - Nota-inzake de wenselijkheid van onteigening van partikuliere landerijen in de gemeente Semarang. Anoniem. Getypt., z.j. (c. 1914); 6; 1 stuk
      - "Voorloopig ontwerp eener ordonnantie tot instelling van een inlandsch kadaster". Met kanttekeningen van J.W. Meyer Ranneft. Gedrukt., 1914; 7; 1 deel
      - Memorie van Overgave van de afdeling Grisee door de scheidende kontroleur J.W. Meyer Ranneft. Getypt., 1916; 8; 1 stuk
      - Verslag van een dienstreis naar de afdeling Cheribon, door de adjunkt-inspekteur voor agrarische zaken, J.W. Meyer Ranneft. Getypt., 1919; 9; 1 stuk
      - Nota inzake maatregelen ter verbetering van de agrarische toestanden in het regentschap Cheribon. Anoniem. Getypt, z.j. (c. 1919); 10; 1 stuk
        Vermoedelijk opgesteld door J.W. Meyer Ranneft.
      - Dagboek van de kontroleur voor agrarische zaken A.A.C. Linck over de maanden september-december 1919, met notulen van besprekingen over de ekonomische toestand in de afdeling Cheribon. Getypt., 1919-1920; 11; 1 omslag
      - "Desa-rapporten" betreffende de afdelingen Cheribon, Modjokerto, Semarang, Soerabaja, Probolingo, Kraksatin en Soengenep. Getypt, geschreven., 1919, 1923 en z.j; 12; 1 band
      - Nota aan de gouverneur-generaal over de wijze waarop door het Binnenlands Bestuur tegen politieke stakingen moet worden opgetreden. Concept. Getypt, geschreven., 1919; 13; 1 stuk
      - Open brief van C.F. Staargaard aan zijn mede-bestuursambtenaren over het beleid in de buitengewesten. Gestencild., 1920; 14; 1 stuk
      - Rapporten betreffende de ontginning en de ladangbouw in Tjilatjap, door J.W. Meyer Ranneft en anderen. Getypt., 1920, 1922, 1924; 15; 1 omslag
      - Verslag van een dienstreis van J.W. Meyer Ranneft ter kontrole van de grondhuuradministratie in Pasaroean en de ambtsvelden te Demak. Getypt., 1921; 16; 1 omslag
      - Stukken betreffende de konferentie van Hoofden van gewestelijk bestuur In de buitengewesten. Gestencild., 1921; 17; 1 omslag
      - Nota's en beschouwingen over organisatie en bevoegdheden van het gewestelijk bestuur, door J.W. Meyer Ranneft en anderen. Getypt., Z.j. (c. 1921-1922); 18; 1 omslag
      - Nota's over: de vorming van winstaandeelkassen, het pandkrediet, de onteigening van partikuliere landen, de grondstatistiek en de plantregeling, opgesteld door J.W. Meyer Ranneft en anderen. Minuten en concepten. Getypt, geschreven., Z.j. (c. 1921-1922); 19; 1 pak
      - Nota van het Departement van Binnenlands Bestuur over de verhouding tussen burgerlijk en militair bestuur. Met kanttekeningen van Meyer Ranneft en bijlagen. Getypt, geschreven., Z.j. (c. 1924); 20; 1 omslag
      - Nota over de werking van afdelingsbanken. Getypt., 1926; 21; 1 stuk
      - "Overzicht van het resultaat van het gehouden onderzoek der communistische beweging In de afdeeling Pati". Anoniem rapport. Getypt., 1926; 22; 1 stuk
      - Memorie van Overgave van de residence Pati door de scheidende assistentresident J.W. Meyer Ranneft. Getypt., Z.j. (1928); 23; 1 stuk
      - Politiek overzicht van het gewest Midden-Java over 1928. Met conceptmissives van de gouverneur van Midden-Java aan de governeur-generaal over de aktie der PNI en over het politioneel optreden op vergaderingen. Getypt, geschreven., 1928-1929; 24; 1 omslag
      - Nota's van het gewestelijk bestuur van Midden-Java betreffende desa-autonomie, rooilijn-politiek der gemeenten, werving van arbeidskrachten en andere sociaal-ekonomische kwesties. Getypt., 1928-1929; 25; 1 omslag
      - Nota van J.W. Meyer Ranneft over de plaats van het Europees Binnenlands Bestuur in het bestuursstelsel op Java. Met ingekomen reakties van J.D. de Vries en N.N. Gestencild, getypt., 1928-1929; 26; 1 omslag
      - Stukken betreffende de bestuurskonferensie over de verhouding tussen Europees Binnenlands Bestuur en Inlands Bestuur, gehouden te Semarang in januari 1929. Getypt., 27; 1 pak
    - Lid en voorzitter van de Volksraad (1924-1925, 1927-1928 en 1929-1933), B.
      - Teksten van redevoeringen gehouden door J.W. Nieyer Ranneff als lid van de Volksraad. Gedrukt., 1924-1927; 28; 1 deel
      - Aantekeningen van H. Salomonson en J.H. Ritman over leden van de Volksraad. Gedrukt, getypt., 1924 en z.j; 29; 1 omslag
      - Jaarboekje van de Volksraad, zittingsjaar 1927-1928. Gedrukt., Z.j. (1928); 30; 1 deeltje
      - Telegram houdende zijn benoeming tot voorzitter van de Volksraad. Getypt., 26 April 1929; 31; 1 stuk
      - Regels voor het gedrag in de vergaderingen van de Volksraad, opgesteld door J.W. Meyer Ranneft. Gestencild., Z.j. (c. 1929); 32; 1 katern
      - Minuut van een vertrouwelijk schrijven aan de nieuwe gouverneur-generaal B.C. de Jonge over de toestand van Nederlands-Indië. Getypt., September 1931; 33; 1 omslag
      - Vertaalde fragmenten uit de.studie van Barthélemy "La crise de la democratic contemporaine", namens de voorzitter van de Volksraad toegezonden aan de leden van de Raad, Gestencild., 1932; 34; 1 stuk
      - Redevoeringen gehouden ter gelegenheid van de onthulling van net Van Heutz-monument op 23 avgustus 1932 en ter herdenking van Willem van Oranje op 23 April 1933. Getypt., 1932-1933; 35; 1 omslag
      - Nota's over de financiering van plannen tot bevordering van de werkverschaffing en over het volksraadlidmaatschap van regenten op Java en Madoera. Anonierru Gestencild, geschreven., Z.j. (c. 1932); 36; 2 stukken
      - Beschouwing houdende vragen van staatsrechtelijke aard, door Meyer Ranneft in zijn hoedanigheid van voorzitter van de Volksraad voorgelegd aan prof. C. van Vollenhoven. Getypt., 1933; 37; 1 omslag
      - "Redevoeringen van de voorzitter van de Volksraad, verzameld bij diens aftreden op 25 april 1933". Gedrukt., 38; 1 deel
    - Vice-president van de Raad van Nederlands-Indië (1933-1936), C.
      - Kranteknipsels en foto's betreffende zijn optreden als voorzitter van de Volksraad en als vice-president van de Raad van Nederlands-Indië" in de jaren 1929 tot 1936. Fotokopieën., (1970); 39; 1 pak
      - Nota's en beschouwingen van J.W. Meyer Ranneft ult de jaren 1930 tot 1936. Gestencild, getypt., 1930-1936; 40; 1 band
        Voorin een inhoudsopgave. De meeste nota's dateren uit de jaren 1933-1936.
      - Stamboek inschrijving van J.W. Meyer Ranneft bevattende zijn staat van dienst tot zijn benoeming als vice-president van de Raad van Nederlands-Indië, Getypt, geschreven., 1933; 41; 1 stuk
      - Notulen - met bijbehorende nota's - van vergaderingen van de Raad van Nederlands-Indië over de begrotingen, de bestuurshervormingen, de emigrante naar de buitengewesten. Gestencild, getypt., 1933-1936; 42; 1 pak
      - Concepten van raadsadviezen en nota's van de Raad van Nederlands-Indië. Gestencild, getypt., 1933-1936; 43; 1 omslag
      - Afschrift van een uitgaande missive aan de gouverneur-generaal over de persoonlijke verhoudingen tussen J.W. Meyer Ranneft, gouverneur-generaal De Jonge en minister Colijn en over het zgn. 300-miljoenplan. Met afschriften van een brief van Colijn aan de G.G. en een verslag van een gesprek tussen Meyer Ranneft en prof. J.G. Sleeswijk. Getypt., 1933; 44; 4 stukken
      - Memoranda naar aanleiding van gesprekken met G.A. Dunlop, J.A. Hardeman en H.H. Kan over sanering van de Indische staatsfinancien en het zgn. 300-miljoenplan. Met bijlage. Getypt., 1933; 45; 1 omslag
      - Minuut van een schrijven aan de legercommandant J,C. Koster over bezuinigingen in het KNIL. Anoniem. Met afschrift van een nota over deze kwestie. Getypt., 1933; 46; 2 stukken
      - Nota van G.E. Rotgans inzake plannen tot salarisherziening voor overheidspersoneel. Getypt, Z.j. (1933); 47; 1 omslag
      - Nota's, rapporten en verslagen betreffende de noodzaak tot invoering van halve en kwart centen. Getypt., 1933, 1936; 48; 1 omslag
      - Nota's van E. Gobee, E, de Vries en arideren over Indische politieke groeperingen en over de politieke toestand op Java en Madoera. Gestencild, getypt., 1933, 1935; 49; 1 omslag
      - Afschrift van een missive van minister Colijn aan de gouverneur-generaal over financiële kontrole op Duitse concerns in Nederlands-Indië. Getypt., 1934; 50; 1 stuk
      - Nota's memoranda en notulen van vergaderingen van de Tweede Begrotingscommissie betreffende Het zgn. 300-miljoenplan en de financiële verhouding tussen Nederland en Indië. Getypt., 1934; 51; 1 omslag
      - Nota inzake de begrotingspolitiek. Anoniem. Gestencild., 1934; 52; 1 stuk
      - Rapport van de Commissie van Advies nopens bevordering der economische samenwerking tyssen Nederland en Nederlandsch-Indië, Met anonieme aantekeningen. Gedrukt, geschreven., 1934; 53; 1 omslag
      - Stukken betreffende fiscale maatregelen bij een eventuele devaluatie. Hierbij een beschouwing van L.J.A. Trip over de Nederlandse monetaire politiek t.a.v. de gouden standaard. Getypt., 1934-1936; 54; 1 omslag
      - Cijferoverzichten betreffende de Indische ekonomie en de maatschappelijke positie der Indo-Europeanen, opgesteld door het Centraal Kantoor voor de Statistiek te Batavia, Gestencild, getypt., 1934. en z.j; 55; 1 omslag
      - Memorie betreffende de Nederlandse financiële perspektieven, door A. van Doorninck, ex-thesaurier-generaal. Met geleidebrief. Getypt, geschreven., 1935; 56; 1 omslag
      - Beschouwing over het volksinkomen en de ekonomie van Nederlands-Indië in de jaren 1932-1934. Anoniem. Getypt., Z.j. (1935); 57; 1 omslag
      - Rondschrijven van de vice-president van de Raad van Nederlands-Indië over het ekonomische beleid. Met ingekomen reakties van Raden Soekarman, Soernitro, Ch. van der Plas en E. Gob6e. Gestencild., 1935-1936; 58; 1 omslag
      - Nota's van het Centraal Kantoor voor de Statistiek te Batavia houdende sociaal-ekonomische overzichten en een verslag van de werkzaamheden van het Sociaal Economisch Documentatie Bureau. Gestencild, getypt., 1935-1936; 59; 1 omslag
      - Verslag van een gesprek met ir. A. Mussert. Getypt., Augustus 1935; 60; 1 stuk
      - Nota betreffende de verhouding tot China en de Chinezen in Nederlands-Indië. Anoniem. Getypt., 1936; 61; 1 stuk
      - Koninklijk Besluit houdende zijn ontslag als vice-president van de Raad van Nederlands-lndië. Getypt., 23 april 1936; 62; 1 stuk
      - Tekst van een rede uitgesproken bij zijn aftreden als vice-president van de Raad van Nederlands-Indië" op 19 Juni 1936. Met uittreksels. Gestencild, getypt., 63; 1 omslag
      - Verzameling van bijdragen aangeboden aan de vice-president van de Raad van Nederlands-Indië" bij zijn vertrek op 27 juni 1936. Gedrukt., 64; 1 deel
    - Lid van de Raad van State (1945-1958), D.
      - Ingekomen felicitatiebrieven ter gelegenheid van z"jn benoeming tot lid van de Raad van State., 1945; 65; 1 omslag